【裁判字號】    92,易,275
【裁判日期】    920227
【裁判案由】    傷害
【裁判全文】
台灣板橋地方法院刑事判決                          九十二年度易字第二七五號
    公  訴  人  台灣板橋地方法院檢察署檢察官
    被      告  甲○○
                乙○○
右列被告因傷害案件，經檢察官提起公訴（九十一年度偵字第一四二０四號），本院
判決如左：
    主  文
甲○○、乙○○傷害人之身體，各處罰金貳仟元，如易服勞役，均以佰元折算壹日
。
    事  實
一、甲○○、乙○○二人係視障因從事按摩業而認識，於民國（下同）九十一年二月
    十六日晚七時至八時之間，在台北縣中和市○○路四七六號二樓友人張文龍家中
    聚會，雙方因酒後發生口角，竟各基於傷害之犯意，徒手互毆，致乙○○受有右
    側下胸及腰挫傷之傷害，而甲○○則受有左胸前、右側腹部、右側頸部片狀紅色
    痕跡之傷害。
二、案經被害人甲○○、乙○○訴由台北縣政府警察局中和分局報請台灣板橋地方法
    院檢察署檢察官偵查起訴。
    理  由
一、右揭事實，業據被告甲○○迭於警訊及偵審中供承不諱，並經被害人即被告乙○
    ○指訴在卷及所提出之診斷證明書附卷可佐；另被告乙○○則矢口否認有傷害之
    犯行，並辯稱：伊並未動手毆打甲○○云云。經查：右揭事實，業據被害人即被
    告甲○○於警訊及偵查時指訴明確，並有診斷證明書乙紙在卷可參；又被害人甲
    ○○與被告乙○○之前亦無夙怨，斷無自傷其身體而構詞誣攀被告乙○○之理。
    是被告乙○○所辯各節，要屬飾卸之詞，不足採信。罪證明確，被告犯行洵堪認
    定。
二、核被告二人所為，均係犯刑法第二百七十七條第一項傷害之罪。爰分別審酌被告
    二人之品行、智識程度及被告二人因酒後引起口角而互毆，被告二人所受之傷勢
    、所生之危害以及被告二人犯罪後之態度等一切情狀，各量處如主文所示之刑，
    並均諭知易服勞役之折算標準，以示懲儆。
三、至被告二人請求傳訊當時在場之張文龍、張明清及吳美麗三人為證；惟被告二人
    亦陳明上開三人皆係視障無法目睹當時發生之情形。故本院認並無傳訊查證之必
    要，附此說明。
據上論斷，應依刑事訴訟法第二百九十九條第一項前段，刑法第二百七十七條第一項
、第四十二條第二項，罰金罰鍰提高標準條例第一條前段、第二條，判決如主文。
本案經檢察官許智評到庭執行職務
中    華    民    國    九   十   二    年    二    月   二  十  七     日
                               台灣板橋地方法院刑事第二庭
                                   法  官  潘  長  生
右正本證明與原本無異。
如不服本判決，應於判決送達後十日內向本院提出上訴狀 (應附繕本) ，上訴於
臺灣高等法院。
                                   書記官  王  增  華
中      華      民      國      九 十 二      年     三     月    三    日
附錄本案論罪科刑法條
刑法第二百七十七條：
傷害人之身體或健康者，處三年以下有期徒刑，拘役或一千元以下罰金。
犯前項之罪，因而致人於死者，處無期徒或七年以上有期徒刑；致重傷者，處三年以
上十年以下有期徒刑。


司法院資訊處製作；財團法人民間司法改革基金會備份。
